【裁判字號】    97,簡抗,1
【裁判日期】    970625
【裁判案由】    違反家庭暴力防治法等
【裁判全文】
臺灣臺南地方法院刑事裁定               97年度簡抗字第1號
抗  告  人  甲○○
即  被  告
上列抗告人因違反家庭暴力防治法等案件，不服本院臺南簡易庭
中華民國九十七年六月五日所為九十七年度簡字第一一七八號裁
定，提起抗告，本院管轄第二審合議庭裁定如下：
    主  文
抗告駁回。
    理  由
一、抗告意旨係以：抗告人於民國九十七年五月十六日收受臺灣
    臺南地方法院九十七年度簡字第一一七八號刑事簡易判決，
    該裁定中所稱被告於九十七年五月十五日收受判決正本，此
    乃係送達被告同居人蔡錦雀代收，然被告本人於九十七年五
    月十六日收受，而非如法院所述之九十七年五月十五日收受
    ，依法被告應於收受判決後十日內提起上訴，該十日期間係
    扣除星期假日之實際工作日計算，故被告於九十七年五月三
    十日所提出上訴並未逾越法定上訴期限，亦未違背法律上之
    程式，為此，爰依法提出抗告等語。
二、按提起上訴，應自簡易判決送達之日起十日內為之，又原審
    法院認為上訴不合法律上之程式或法律上不應准許或其上訴
    權已喪失者，應以裁定駁回之，刑事訴訟法第四百五十五條
    之一第三項、第三百四十九條、第三百六十二條前段分別定
    有明文；按於一定期日或期間內，應為意思表示或給付者，
    其期日或期間之末日為星期日、紀念日或其他休息日時，以
    其休息日之次日代之，民法第一百二十二條定有明文。即於
    期間之末日為星期日、紀念日或其他休息日時，始以次日代
    之。
三、查原審簡易判決係於九十七年五月十五日送達抗告人即被告
    之住所地臺南市○區○○街十巷十一號一樓，並由抗告人本
    人親自蓋印收領，有送達證書一紙在卷可稽。是抗告人所稱
    收受本院判決正本日期為九十七年五月十六日云云，顯有不
    實。又抗告人住所地位於臺南市南區，自無在途期間之問題
    ，是以抗告人如有不服，至遲應於九十七年五月二十六日前
    提出上訴，然抗告人卻延至同年月三十日始遞送上訴狀至本
    院收受，有抗告人所提上訴狀蓋有本院收狀戳章可按，是抗
    告人所提上訴，業已逾越法定上訴期間，其上訴顯非合法。
    原裁定因而以上訴逾期為由，駁回上訴，並無不合。至抗告
    意旨指稱十日期間係扣除星期假日之實際工作日計算，於九
    十七年五月三十日提起上訴未逾上訴期間云云，惟依首揭說
    明，應以期間之末日為星期日、紀念日或其他休息日時，以
    休息日之次日代之，並非以扣除星期假日之實際工作日計算
    十日，是抗告人所為上訴顯然已經逾期。抗告意旨指摘原裁
    定不當，提起抗告，為無理由，應予駁回。
據上論斷，依刑事訴訟法第四百五十五條之一第四項、第五項、
第四百十二條，裁定如主文。
中    華    民    國    97    年    6     月    25    日
                  刑事第十二庭審判長法  官  侯明正
                                    法  官  魏玉英
                                    法  官  程克琳
以上正本證明與原本無異。
本裁定不得抗告。
                                    書記官  曾美滋
中    華    民    國    97    年    6     月    25    日


司法院資訊處製作；財團法人民間司法改革基金會備份。
